【裁判字號】    89,易,2089
【裁判日期】    890829
【裁判案由】    違反槍砲彈藥刀械管制條例
【裁判全文】
臺灣高雄地方法院刑事判決                          八十九年易字第二○八九號
    公  訴  人  臺灣高雄地方法院檢察署檢察官
    被      告  甲○○
    選任辯護人  洪士宏
右列被告因違反槍砲彈藥刀械管制條例案件，經檢察官聲請簡易判決處刑（八十九年
度偵字第四六四五號），嗣因本院高雄簡易庭認為不宜適用簡易判決，簽准改用通常
程序審判，本院判決如左：
    主  文
甲○○未經許可持有魚槍，處罰金新台幣肆仟伍佰元，如易服勞役以參佰元（即新台
幣玖佰元）折算壹日。
扣案之魚槍壹把（槍枝管制編號0000000000號）沒收。
    事  實
一、甲○○明知魚槍已於民國七十二年六月二十七日即經內政部警政署公告查禁，非
    經主管機關許可，不得持有。惟因其原先合法申請持有之編號為Ｅ一九一○二號
    ，持有證號係台內警乙魚字第五一○六號魚槍之槍機故障，遂於八十三年一月下
    旬，在臺南市某不詳地點，向不詳姓名之人購買編號為Ｅ一九○五七號之同型魚
    槍一把，而未經許可，無故持有上開魚槍，並利用原先黏貼於Ｅ一九一○二號魚
    槍槍管上之台內警乙魚字第五一○六號許可證號，將該部分槍管拆解，再以新購
    之Ｅ一九○五七號之魚槍槍機更替，以另組合成一把堪用魚槍之方式，冒充係原
    合法申請之魚槍，並長期持有及定期置放於高雄市政府警察局三民第二分局陽明
    派出所保管，嗣於八十九年二月十二日為警發覺其槍號與原登記之許可證槍號不
    符，始知悉上情。
二、案經高雄市政府警察局三民第二分局報請臺灣高雄地方法院檢察署檢察官聲請簡
    易判決處刑，嗣因本院高雄簡易庭認為不宜適用簡易判決，簽准改用通用程序審
    判。
    理  由
一、右揭事實，訊據被告甲○○固坦承有購買另一把全新之Ｅ一九○五七號之魚槍，
    並將該槍機拆下，組裝於原申請許可之Ｅ一九一○二號魚槍槍管上，惟矢口否認
    有未經許可持有魚槍之故意，辯稱：伊之目的僅更換零件，而非無故持有另一把
    魚槍云云。惟查：被告上開自白之語，核與證人即員警黃偉芳到庭結證之情相符
    ，且據本院當庭勘驗該把扣案之魚槍編號僅存於槍械握把底部處，其他部分則未
    刻有編號，且製作勘驗筆錄屬實，並有扣案之魚槍一把（槍枝管制編號0000
  000000號）及照片三幀在卷可資佐憑。而扣案之魚槍係以橡皮彈力為發射
    動力，機械性能良好可發射隨附之金屬箭，認具有殺傷力，此有內政部警政署刑
    事警察局八十九年二月二十九日刑鑑字第二二六三九號鑑驗通知書在卷可資佐憑
    。再者，被告既明知魚槍需經主管機關申請許可始得持有，卻於原許可之魚槍重
    要部分故障後，未循原先合法申請許可之途徑，重新申請。而選擇以購買一把全
    新之魚槍，拆解下其槍機部分後，組裝於原先黏貼有主管機關許可證之槍管部分
    ，顯見其本意係為將該把組裝完成之魚槍，獨立成為另一把與原申請許可者全然
    不同之魚槍，僅因原先之許可證黏貼於該把Ｅ一九一○號槍管上，故利用該槍管
    及其上之許可證，與新購之槍機互換，以便通過警方之檢查，此觀諸被告警訊時
    所陳：因自衛槍枝每年均有收繳檢查，故每逢檢查時均會更換回原先申請許可之
    槍機，而本次因急促的將魚槍交付保管，忘記將原槍機更換，才被警方查出等語
    甚詳，足徵其有未經許可持有魚槍之故意至明，故被告所辯係為更換零件之語，
    與事證不符，不足採信。故本件事證明確，被告犯行堪予認定，應依法論科。
二、核被告所為，係違反槍砲彈藥刀械管制條例第九條第三項之未經許可持有魚槍罪
    ，被告雖係於八十三年一月間許，開始持有該把未經許可之魚槍，惟其每年均有
    持有之行為，此依被告前揭陳述自明，故被告持有魚槍之行為係屬行為之繼續，
    其持有魚槍行為尚未終止前，其犯罪並未終止，故被告未經許可持有魚槍之行為
    ，並未罹於追訴權之時效，併此敘明。爰審酌被告並無前科，品行尚佳，於犯罪
    後坦承部分犯行，顯見其態度良好，所持有之刀槍並未供犯罪所用，且係於交付
    警方保管中被查獲，所致之危害尚屬輕微等一切情狀，量處如主文所示之刑，並
    諭知易服勞役之折算標準。扣案之魚槍一把（槍枝管制編號為00000000
    00號）係違禁物，應依刑法第三十八條第一項第一款之規定，併予宣告沒收。
據上論斷，應依刑事訴訟法第二百九十九條第一項前段，槍砲彈藥刀械管制條例第九
條第三項，刑法第十一條前段、第四十二條第二項、第三十八條第一項第一款，罰金
罰鍰提高標準條例第二條，現行法規所定貨幣單位折算新臺幣條例第二條，判決如主
文。
中      華      民      國      八十九      年    八    月    二十九    日
                                臺灣高雄地方法院刑事第二庭
                                審判長  法  官  黃三友
                                            法  官  廖建瑜
                                            法  官  李代昌
右正本證明與原本無異。
如不服本判決，應於判決送達後十日內，向本院提出上訴狀。
                                            書記官  吳韻芳
中      華      民      國      八十九      年    八    月    二十九    日


司法院資訊處製作；財團法人民間司法改革基金會備份。
